【裁判字號】    95,交聲,11
【裁判日期】    950512
【裁判案由】    交管條例聲異
【裁判全文】
臺灣板橋地方法院交通事件裁定          95年度交聲字第11號
原處分機關  交通部公路總局臺北區監理所
異  議  人  甲○○
上列異議人即受處分人因違反道路交通管理處罰條例案件，不服
原處分機關於中華民國94年12月9 日所為之裁決處分（裁決書案
號：北監自裁字裁40-Z00000000號、裁40-Z00000000號），聲明
異議，本院裁定如下：
    主  文
異議駁回。
    理  由
一、原處分意旨略以：異議人即受處分人甲○○於民國94年11月
    13日下午6 時27分許，駕駛車牌號碼S5-8243 號自用小客車
    ，在國道一號高速公路南向111 公里加700 公尺、最高速限
    時速100 公里路段，以時速118 公里之車速行駛，超過最高
    速限18公里。原舉發機關即內政部警政署國道公路警察局第
    二警隊造橋分隊警員以雷射測速槍測得異議人超速行駛後，
    當場開啟警示燈並鳴警笛，以指揮棒指示異議人停車，詎異
    議人拒絕停車接受稽查而駕車逃逸，乃予掣單舉發。爰就異
    議人在高速公路超速行駛之違規行為，依道路交通管理處罰
    條例第33條第1 項規定，裁處罰鍰新臺幣（下同）4000元，
    另就其拒絕停車接受稽查而逃逸之行為，依同條例第60條第
    1 項規定，裁處罰鍰4000元，並分別依同條例第63條第1 項
    第1 款規定記違規點數各1 點。
二、聲明異議意旨略以：原舉發機關就異議人在高速公路超速行
    駛之行為，並未提出有力事證，僅以未經檢驗合格、看似玩
    具之劣質品測速，且以當時天色昏暗，車流量之龐大，實無
    精確瞄準行經車輛之可能，恐係所使用儀器早經設定，或以
    他人違規紀錄重複使用。而異議人於警員舉發違規時，係行
    駛在高速公路內側中線車道，前後尚有其他車輛行進中，警
    員在路肩處胡亂揮舞，非僅枉顧大眾交通安全，異議人亦無
    從判斷究係攔停何人，倘因此受罰，實難甘服，爰依法聲明
    異議云云。
三、按汽車行駛於高速公路或設站管制之道路，而不遵管制之規
    定者，處汽車駕駛人新臺幣3000元以上6000元以下罰鍰；又
    汽車駕駛人，駕駛汽車有違反道路交通管理處罰條例之行為
    ，經交通勤務警察或依法令執行交通稽查任務人員制止時，
    不聽制止或拒絕停車接受稽查而逃逸者，除按各該條規定處
    罰外，處新臺幣3000元以上6000元以下罰鍰，並各記違規點
    數1 點，道路交通管理處罰條例第33條第1 項、第60條第1
    項及第63條第1 項第1 款分別定有明文。
四、經查：異議人即受處分人甲○○於94年11月13日下午6 時27
    分許，駕駛車牌號碼S5-8243 號自用小客車，在國道一號高
    速公路南向111 公里加700 公尺、最高速限時速100 公里路
    段，以時速118 公里之車速行駛，超過最高速限18公里，經
    原舉發機關警員以雷射測速槍測得異議人超速行駛，而開啟
    警示燈、鳴警笛以指揮棒指示異議人停車，詎異議人拒絕停
    車接受稽查而逃逸，乃予掣單舉發之事實，有內政部警政署
    國道公路警察局公警局交字第Z00000000 號、第Z00000000
    號舉發道路交通管理事件通知單各1 件附卷可資佐證。異議
    人雖辯稱：本件舉發當時天色昏暗，車流量龐大，警員以未
    經檢驗合格、看似劣質玩具之測速器遽指異議人超速，有惡
    意栽贓之嫌云云。惟查：本件原舉發機關警員所使用之雷射
    測速槍，經檢驗其發射光束寬、速度精度、距離精度、準星
    校正、視野校正，均符合標準，有檢驗證明1 件附卷足稽，
    堪認其雷射測速槍於本件舉發當時，功能正常無虞。且證人
    即原舉發機關警員涂文裕於本院訊問時到庭結證略以：本件
    違規事實係由伊與凌欽敏警員共同舉發，所使用之雷射測速
    槍僅針對單一車輛瞄準，不受其他車輛影響，伊於凌欽敏警
    員以雷射測速槍測得異議人超速行駛後，視線未曾離開異議
    人駕駛之車輛，而得確定異議人超速行駛之違規事實等語（
    見本院95年2 月10日訊問筆錄）；是依雷射測速槍之儀器特
    性，及證人執行交通職務之經驗、方式，當足認定異議人駕
    駛車輛確有超速行駛之違規事實無疑。至異議人辯稱：伊當
    時行駛在高速公路內側中線車道，前後尚有其他車輛行進中
    ，警員在路肩處胡亂揮舞，異議人無從判斷究係攔停何部車
    輛云云。然查：依異議人所辯，其於上開時、地，確曾見有
    警員在路肩處以指揮棒指示停車之事實；證人涂文裕復具結
    證稱：本件舉發當時，異議人係行駛在外側車道，伊於凌欽
    敏警員測得異議人超速後，即開啟警示燈、鳴笛，在異議人
    面前以指揮棒指示停車，詎異議人猶逕行駛離，經伊與凌欽
    敏警員駕車追趕約4 公里後，始將之攔停，異議人當場則表
    示係因趕著回家方未停車接受稽查等語（見本院前揭訊問筆
    錄）。經本院當庭勘驗證人涂文裕所提本件舉發當時之錄音
    帶，其中確有警員詢問未何攔檢未停，異議人答稱急著回家
    、翌日要上班等之對話，異議人亦不否認有上開陳述（見本
    院前揭訊問筆錄），益徵異議人於前揭時、地因行車速度超
    過管制速限經警指示停車時，確有拒絕停車接受稽查而逃逸
    之行為。末以，本件違規事實，除證人涂文裕外，尚有警員
    凌欽敏在前揭違規通知單上簽名共同認定無訛，足以確保舉
    發之真實性，並於相當程度防免警員個人主觀認知之恣意性
    及差異性；況執勤警員本其維護交通秩序、安全職責所為之
    舉發，原屬公務員依法行使公權力之行為，自應受到適法、
    正確之推定，本院亦查無其他證據足認警員有何取締疏誤之
    情事，異議人空言以上開情詞置辯，顯無足採。從而，異議
    人於前述時、地，駕車行駛於高速公路不遵守速限管制之規
    定，且於交通勤務警察制止時，拒絕停車接受稽查而逃逸，
    其違規行為之事證明確，堪予認定。原處分機關以異議人違
    反道路交通管理處罰條例第33條第1 項、第60條第1 項規定
    ，分別裁處罰鍰4000元，並依同條例第63條第1 項第1 款規
    定各記違規點數1 點，核無不當。本件異議人之異議為無理
    由，應予駁回。
五、據上論斷，應依道路交通案件處理辦法第19條，裁定如主文
    。
中    華    民    國    95    年    5     月    12    日
                        交通法庭  法  官  廖  怡  貞
以上正本證明與原本無異
如不服本裁定應於送達後5 日內向本院提出抗告狀
                                  書記官  林  惠  齡
中    華    民    國    95    年    5     月    12    日


司法院資訊處製作；財團法人民間司法改革基金會備份。
